臺灣高等法院刑事裁定
111年度聲字第3821號
聲  請  人  臺灣高等檢察署檢察官
受  刑  人  鄭義民



上列聲請人因受刑人數罪併罰有二裁判以上，聲請定其應執行之
刑（111年度執聲字第1858號），本院裁定如下：
    主  文
鄭義民犯如附表所示拾肆罪所處之刑，應執行有期徒刑柒年。
    理  由
一、聲請意旨略以：受刑人鄭義民因違反毒品危害防制條例等罪
    ，先後經判決確定如附表所示之刑，應依刑法第53條、第51
    條第5款、第50條第1項前段規定，定其應執行之刑，爰依刑
    事訴訟法第477條第1項聲請裁定等語。
二、按裁判確定前犯數罪者，併合處罰之；數罪併罰，有二裁判
    以上者，依刑法第51條之規定，定其應執行之刑，刑法第50
    條第1項、第53條分別訂有明文。又數罪併罰案件之實體裁
    判確定後，即生實質之確定力，法院應受原確定裁定實質確
    定力之拘束。但如有增加經另案判決確定合於數罪併罰之其
    他犯罪，或原定應執行刑之數罪中有部分犯罪，因非常上訴
    、再審程序而經撤銷改判，或有赦免、減刑等情形，致原裁
    判定刑之基礎已經變動，或其他客觀上有責罰顯不相當之特
    殊情形，為維護極重要之公共利益，而有另定應執行刑之必
    要者，不在此限。
三、受刑人犯如附表所示14罪，先後判處如附表所示之刑確定，
    其中編號1至12，及13至14所示之刑固分別曾經原確定判決
    定應執行有期徒刑6年、3年10月，惟未再與其他罪刑合併定
    其應執行刑，有相關刑事判決書及本院被告前案紀錄表在卷
    可稽。檢察官聲請就編號1至12所示之罪與編號13至14所示
    之罪定應執行刑，因屬「增加經另案判決確定合於數罪併罰
    之其他犯罪」情形，合於刑法第50條第1項規定。經審酌編
    號1至14所示之罪，均為販賣第二級毒品，犯罪時間相近等
    一切情狀，依刑法第51條第5款所定外部性界限，在各刑中
    最長期（即有期徒刑5年2月）以上、各刑之合併刑期（超過
    有期徒刑部分為30年）以下，參酌附表編號1至12所示前經
    原確定判決定應執行刑有期徒刑6年，加計編號13至14所示
    前原確定判決定應執行刑有期徒刑3年10月刑期之內部性界
    限（有期徒刑9年10月），及審酌被告對定執行刑表示無意
    見(本院卷第127頁），定其應執行刑如主文所示。
據上論斷，應依刑事訴訟法第477條第1項、刑法第53條、第51條
第5款，裁定如主文。
中　　華　　民　　國　　111 　年　　11　　月　　30　　日
              　　刑事第十四庭  審判長法　官  林孟宜
                                      法　官　潘怡華
                                      法　官　楊明佳
以上正本證明與原本無異。      
如不服本裁定，應於收受送達後5日內向本院提出抗告狀。
                                      書記官  尤朝松
中　　華　　民　　國　　111 　年　　12　　月　　1 　　日
附表：
 編號        1       2       3 罪名  毒品危害防制條例 毒品危害防制條例 毒品危害防制條例 宣告刑  有期徒刑3年6月 有期徒刑3年7月 有期徒刑5年 犯罪日期  109年5月25日 109年6月7日 109年10月23日 偵查(自訴)機關年度案號  新北地檢110年度偵字第4873號及併辦110年度偵字第10535號 新北地檢110年度偵字第4873號及併辦110年度偵字第10535號 新北地檢110年度偵字第4873號及併辦110年度偵字第10535號 最後事實審 法    院 新北地院 新北地院 新北地院  案    號 110年度訴字第175號 110年度訴字第175號 110年度訴字第175號  判決日期 110年5月12日 110年5月12日 110年5月12日 確定判決 法    院 新北地院 新北地院 新北地院  案    號 110年度訴字第175號 110年度訴字第175號 110年度訴字第175號  判    決確定日期 110年6月22日 110年6月22日 110年6月22日 

 編號        4       5       6 罪名  毒品危害防制條例 毒品危害防制條例 毒品危害防制條例 宣告刑  有期徒刑5年 有期徒刑3年6月 有期徒刑3年6月 犯罪日期  109年11月17日 109年4月24日 109年5月8日 偵查(自訴)機關年度案號  新北地檢110年度偵字第4873號及併辦110年度偵字第10535號 新北地檢110年度偵字第4873號及併辦110年度偵字第10535號 新北地檢110年度偵字第4873號及併辦110年度偵字第10535號 最後事實審 法    院 新北地院 新北地院 新北地院  案    號 110年度訴字第175號 110年度訴字第175號 110年度訴字第175號  判決日期 110年5月12日 110年5月12日 110年5月12日 確定判決 法    院 新北地院 新北地院 新北地院  案    號 110年度訴字第175號 110年度訴字第175號 110年度訴字第175號  判    決確定日期 110年6月22日 110年6月22日 110年6月22日 

 編號       7       8       9 罪名  毒品危害防制條例 毒品危害防制條例 毒品危害防制條例 宣告刑  有期徒刑5年 有期徒刑5年2月 有期徒刑5年 犯罪日期  109年7月22日 109年9月25日 109年9月28日 偵查(自訴)機關年度案號  新北地檢110年度偵字第4873號及併辦110年度偵字第10535號 新北地檢110年度偵字第4873號及併辦110年度偵字第10535號 新北地檢110年度偵字第4873號及併辦110年度偵字第10535號 最後事實審 法    院 新北地院 新北地院 新北地院  案    號 110年度訴字第175號 110年度訴字第175號 110年度訴字第175號  判決日期 110年5月12日 110年5月12日 110年5月12日 確定判決 法    院 新北地院 新北地院 新北地院  案    號 110年度訴字第175號 110年度訴字第175號 110年度訴字第175號  判    決確定日期 110年6月22日 110年6月22日 110年6月22日 

 編號        10       11      12 罪名  毒品危害防制條例 毒品危害防制條例 毒品危害防制條例 宣告刑  有期徒刑3年6月 有期徒刑5年 有期徒刑5年 犯罪日期  109年5月18日 109年11月2日 109年11月9日 偵查(自訴)機關年度案號  新北地檢110年度偵字第4873號及併辦110年度偵字第10535號 新北地檢110年度偵字第4873號及併辦110年度偵字第10535號 新北地檢110年度偵字第4873號及併辦110年度偵字第10535號 最後事實審 法    院 新北地院 新北地院 新北地院  案    號 110年度訴字第175號 110年度訴字第175號 110年度訴字第175號  判決日期 110年5月12日 110年5月12日 110年5月12日 確定判決 法    院 新北地院 新北地院 新北地院  案    號 110年度訴字第175號 110年度訴字第175號 110年度訴字第175號  判    決確定日期 110年6月22日 110年6月22日 110年6月22日 

 編號       13      14 （本欄空白） 罪名  毒品危害防制條例 毒品危害防制條例 （本欄空白） 宣告刑  有期徒刑3年6月 有期徒刑3年6月 （本欄空白） 犯罪日期  109年5月15日 109年6月25日 （本欄空白） 偵查(自訴)機關年度案號  新北地檢110年度偵字第24879號 新北地檢110年度偵字第24879號 （本欄空白） 最後事實審 法    院 臺灣高院 臺灣高院 （本欄空白）  案    號 111年度上訴字第1893號 111年度上訴字第1893號 （本欄空白）  判決日期 111年8月11日 111年8月11日 （本欄空白） 確定判決 法    院 臺灣高院 臺灣高院 （本欄空白）  案    號 111年度上訴字第1893號 111年度上訴字第1893號 （本欄空白）  判    決確定日期 111年9月15日 111年9月15日 （本欄空白）